---
title: "Resolucion"
author: "Roberto González Lozano"
date: "`r Sys.Date()`"
output: html_document
---

```{r setup, include=FALSE}
knitr::opts_chunk$set(echo = TRUE)
```

## ACTIVIDAD 1
Aplicar los criterios de decisión bajo incertidumbre a los problemas cuya matriz de valores viene dada de la tabla siguiente.  
Considerar beneficios (favorable) y costos (desfavorable)  

```{r echo=FALSE}
source("teoriadecision_funciones_incertidumbre.R")
m1A <- crea.tablaX(c(5,6,8,
                     -1,2,4,
                     5,4,-2,
                     -3,5,1),
                   numalternativas = 4, numestados = 3)
m1A
```

Vamos a resolver el apartado usando las funciones creadas de cada criterio.  

### TABLA DE BENEFICIOS  


#### Método de Wald

```{r}
sol1a_W <- criterio.Wald(m1A, favorable = T) #ponemos T prorque estamos trabajando con una tabla de beneficios
sol1a_W
```
La mejor alternativa según el criterio de Wald es la "d1" siendo el valor óptimo el 1.  

#### Criterio Optimista

```{r}
sol1a_O <- criterio.Optimista(m1A,T)
sol1a_O
```
La mejor alternativa según el criterio Optimista es la "d1" siendo el valor optimo el 7.  

#### Criterio Hurwicz
```{r}
sol1a_H <- criterio.Hurwicz(m1A, favorable = T)
sol1a_H 

```

La mejor alternativa según el criterio Hurwicz es la "d1" siendo el valor optimo el 2.8.

```{r}
dibuja.criterio.Hurwicz(m1A)
dibuja.criterio.Hurwicz_Intervalos(m1A,T,T)
```
#### Criterio Savage
```{r}

sol1a_S <- criterio.Savage(m1A,T)
sol1a_S
```

La mejor alternativa según el criterio Savage es la "d1" siendod el valor optimo el 2.

#### Criterio LaPlace
```{r}

sol1a_LP <- criterio.Laplace(m1A,T)
sol1a_LP
``` 


La mejor alternativa según el criterio LaPlace es la "d1" siendo el valor optimo el 4.33333.

#### Criterio Punto ideal

```{r}

sol1a_PI <- criterio.PuntoIdeal(m1A,T)
sol1a_PI
```

La mejor alternativa según el criterio Punto ideal es la "d1" siendo el valor optimo el 2

#### En resumen:
```{r}
sol1a_T <- criterio.Todos(m1A,alfa = 0.5,T)
sol1a_T
```
En general, cuando tratamos esta matriz como una tabla de beneficios, la mejor alternativa es la "d1"

## TABLA DE COSTOS

#### Método de Wald
```{r}
sol1b_W <- criterio.Wald(m1A, favorable = F) 
sol1b_W
``` 

La mejor alternativa según el criterio de Wald es la "d2" siendo el valor óptimo el 3.

#### Criterio Optimista
```{r}

sol1b_O <- criterio.Optimista(m1A,F)
sol1b_O
```


La mejor alternativa según el criterio Optimista es la "d4" siendo el valor optimo el -10.

#### Criterio Hurwicz
```{r}
sol1b_H <- criterio.Hurwicz(m1A, favorable = T)
sol1b_H 
```

La mejor alternativa según el criterio Hurwicz es la "d1" siendo el valor optimo el 2.8.
```{r}

dibuja.criterio.Hurwicz(m1A)
```

#### Criterio Savage
```{r}

sol1b_S <- criterio.Savage(m1A,F)
sol1b_S
```

La mejor alternativa según el criterio Savage es la "d4" siendod el valor optimo el 8.

#### Criterio LaPlace
```{r}
sol1b_LP <- criterio.Laplace(m1A,F)
sol1b_LP
```

La mejor alternativa según el criterio LaPlace es la "d4" siendo el valor optimo el -0.33.

#### Criterio Punto ideal
```{r}

sol1b_PI <- criterio.PuntoIdeal(m1A,F)
sol1b_PI
```
La mejor alternativa según el criterio Punto ideal es la "d4" siendo el valor optimo el 9.433981

#### En resumen:
```{r}
sol1b_T <- criterio.Todos(m1A,alfa = 0.5,F)
sol1b_T

```

En general, cuando tratamos esta matriz como una tabla de costos, la mejor alternativa es la "d4".

## ACTIVIDAD 2

**Elección de una canción**

Un cantante esta pensando en sacar un nuevo álbum y no por qué género decidirse. Por ende esta teniendo en cuenta 3 variables; la puntuación que le dará el público general, su público mas fiel y su discográfica.

1. **Sacar un álbum de pop:** El artista piensa que sacar este álbum generaría una puntuación de 8 para el público general, un 5 para el público fiel y sin embargo la discográfica piensa que es una buena idea, por tanto le puntúa con un 9.5
2. **Sacar un álbum de electrónica:** El artista sabe que sacar un albúm de género electrónico generaría una puntuación de 7 para el público general, 9.5 para su público fiel y 4 para la discográfica 

3. **Sacar un álbum de reggaetón:** Por último, un albúm de reggeaton es recibido con un 9 para el público general, 6 para el público fiel y 6 también por la discográfica


¿Cuál sería el álbum más conveniente para el artista en términos de audiencia? Representa las ecuaciones de alternativas para cada opción.

```{r}
td<-crea.tablaX(c(8,5,9,
                  7,9,4,
                  9,6,6), numalternativas=3,numestados =3)


colnames(td) <- c("Publicogeneral", "PublicoFIEL", "Discografica")
rownames(td) <- c("Pop", "Electronica", "Reggaeton")

criterio.Todos(td, 0.5, T)


```
Por tanto será Reggaeton
